Inventaris van de Fotocollectie Losse Aanwinsten
Nationaal Archief, Den Haag
- Set foto’s gemaakt door Jacobus G. Ferwerda (1910-1989, 145-148
  Ferwerda was wiskundige en astronoom en na de oorlog werkzaam als wiskundeleraar. Als dienstplichtig officier zat hij tijdens de politionele acties in Indië, op (het rustige) Bali; zijn standplaats was buiten Bandoeng. Dat was in de periode 1948-50. De foto’s zijn waarschijnlijk door hem zelf later afgedrukt en van provisorische passe-partouts voorzien, mogelijk ten behoeve van een tentoonstelling of inzending voor een wedstrijd. Ferwerda is later bekend geworden als pionier van stereo-fotografie. Hij publiceerde o.a. The World of 3-D. A Practical Guide to Stereo Photography (1982).
  Schenking door dhr. T. Ferwerda, Arnhem, 2 mei 2019
  - Foto’s gemaakt door dr J.G. Ferwerda in de periode 1948-1950 op Bali., 145
    Betreft mensen, landschappen, tempels en ander erfgoed. Op de foto’s is niets van de politieke situatie zichtbaar. Bij een aantal foto’s is door Ferwerda in potlood een korte beschrijving opgenomen. Afdrukken geplakt op karton in passe-partouts [1 doos]
  - Foto’s gemaakt door dr J.G. Ferwerda in de periode 1948-1950 op Bali., 146
  - Foto’s gemaakt door dr J.G. Ferwerda in de periode 1948-1950 op Bali., 147
  - Originele map/omlsag gemaakt door J.G. Ferwerda voor zijn Balinese foto's, 148
- Fotomateriaal (afdrukken, negatieven, dia’s) afkomstig van Jacobus van der Wal, oprichter en directeur van het vml fotobureau WALCO te Amsterdam., 149-152
  Schenker is de kleindochter van Jacobus Theodorus Antonius (Ko) van der Wal (1904-1974), fotojournalist en directeur van fotobureau WALCO te Amsterdam De rechten op het materiaal zijn met de schenking aan het Nationaal Archief overgedragen.
  Schenking mw M.I.M. van Emmerik, Sommelsdijk, 24 mei 2019
  - Afdrukken en negatieven, 149
    voornamelijk met betrekking tot diverse landen:
    Tunesië, Luxemburg, Belgie (Oostende), Canarische eilanden, Mallorca, Hongarije, Amerika. De negatieven zitten in enveloppen van de 'Amsterdamse Foto Pers'.
  - Enveloppen met losse foto's, reportages en series, 150
    diverse onderwerpen (voornamelijk binnenlands, enkele buitenlands). Hoofdzakelijk dia’s, enkele afdrukken en begeleidende teksten die door Walco verspreid werden.
  - Enveloppen met losse foto's, reportages en series, 151
  - Enveloppen met losse foto's, reportages en series, 152
- Fotoalbum met foto’s van reizen van een onbekend echtpaar tussen april 1923 en maart 1924, voornamelijk naar Egypte., 1923-1924; 153
  Een naam bij het album ontbreekt en de herkomst van het album is de schenker ook onbekend. Mogelijk was een van de afgebeelde personen ingenieur en betrokken bij de aanleg van kanalen. We zien foto’s van het Suez kanaal, het kanaal van Korinthe en havenwerkzaamheden. In diverse onderschriften is sprake van de ‘Kanaal Maatschappij’.
  Behalve foto’s van het verblijf ter plaatse, uitstapjes tijdens de reizen en archeologische bezienswaardigheden zien we ook straatbeelden en foto’s van de lokale bevolking. De volgende plaatsen en onderwerpen zijn in het album te vinden (in de volgorde waarin ze voorkomen):
  Egypte (april-juni 1923), Den Haag (juli 1923), Lustrumfeest Delftsch Studenten Corps en roeiwedstrijden (juli 1923), regeringsjubileum koningin Wilhelmina 1898-1923 (augustus 1923), verblijf te Port Said en bezoek aan Palestina (najaar 1923), Kaapstad en Walvisbaai (december 1923), ‘Voor de tweede maal naar Egypte’ (oktober 1923), Lugano-Genua-Napels-Pompei (oktober 1923), Syracuse-Port Said, Luxor-Karnak (december 1923), Cairo (februari 1924), Athene (december 1923), Palestina (maart 1924). Bevat tevens ingeplakte kaartjes met droogbloemen (Flowers from Bethlehem).
  Achterin etiket van de firma Jac. van Wijk en Co. Den Haag Atelier voor Fotografie en Fotohandel.
  Schenking door R.C. Kouwenhoven, Herkenbosch, 16 april 2018
- Doosje met verzameling van 67 glaspositieven/lantaarnplaatjes met locaties, landschappen en monumenten in de provincie Zuid-Holland., ca 1900-1920; 154
  Plaatsen die voorkomen:
  Alblasserdam, Boskoop, Gorinchem, Hardingsveld, Hellevoetsluis, Hoek van Holland, Kethel, Koudekerk, Leidschendam, Lisse, Maassluis, Moerdijk (spoorbrug), Nieuwenhoorn, Noordwijk, Noordwijk-Binnen, Noordwijk aan Zee, Oegstgeest, Ooltgensplaat, Oostvoorne, Oudewater, Reeuwijkse Plassen, Ridderkerk, Rijswijk, Rotterdam, Sassenheim, Vianen, Voorburg, Voorhout, Voorschoten, Warmond, Wassenaar, Woerden, Zoeterwoude.
  Herkomst onbekend [collectie Rijksarchief Zuid-Holland ?]
- Een verzameling afdrukken van portretfoto’s gemaakt door Ronald Sweering (1934-2013) t.b.v. de VPRO-gids, 155
  Het betreft uitgebreide portretseries van een tiental personen. De namen van de geportretteerden ontbreken, uitgezonderd die van Dea Koert (regisseur, theatermaker) en Piet Vorst (De Kabouterkwestie). [1 doos]
  Schenking VPRO, juli 2014
- ---
- ---
- ---
- ---
- ---
- ---
- ---
- ---
- ---
- ---
- ---
- ---
- ---
- ---
- ---
- ---
- ---
- ---
- ---
- ---
- ---
- ---
- ---
- ---
- ---
- ---
- ---
- ---
- ---
- ---
- ---
- ---
- ---
- ---
- ---
- ---
- ---
- ---
- ---
- ---
- ---